【裁判字號】    92,訴,1331
【裁判日期】    920730
【裁判案由】    違反著作權法
【裁判全文】
臺灣高雄地方法院刑事判決                        九十二年度訴字第一三三一號
    公  訴  人  臺灣高雄地方法院檢察署檢察官
    被      告  丙○○
右列被告因違反著作權法案件，經檢察官提起公訴（九十二年度偵字第五四六０號）
，本院判決如左：
    主      文
丙○○以明知為侵害著作權之物，意圖營利而交付之方法侵害他人之著作財產權為常
業，處有期徒刑壹年貳月，緩刑肆年。
扣案如附表所示之物均沒收。
    事      實
一、丙○○明知綽號「阿祥」之不詳姓年籍成年男子（下稱阿祥）所持有如附表所示
    之音樂、電影光碟片，係未經滾石國際音樂股份有限公司、華納國際音樂股份有
    限公司、上華國際音樂股份有限公司、福茂唱片音樂股份有限公司、科藝百代股
    份有限公司、新力哥倫比亞音樂股份有限公司、博德曼股份有限公司、豐華唱片
    股份有限公司、環球音樂國際唱片股份有限公司、艾迴股份有限公司、華研國際
    音樂股份有限公司、阿爾發音樂股份有限公司、美商迪士尼企業股份有限公司、
    美商時代華納娛樂公司、美商二十世紀福斯影片股份有限公司、美商美國環球影
    片股份有限公司、美商哥倫比亞影片股份有限公司、美商新線製作股份有限公司
    、美商米高梅影片股份有限公司、美商聯美股份有限公司、美商派拉蒙影片股份
    有限公司等錄音、視聽著作權人之同意，而擅自重製侵害著作財產權之物，仍分
    別以每片錄音著作之音樂光碟片新台幣（下同）二十元、每片視聽著作之電影光
    碟片二十六元之代價向阿祥購入，並基於意圖營利之犯意，自民國（下同）九十
    一年十二月中旬起，在高雄市區各地散發廣告傳單，並留下預付卡之行動電話號
    碼「0000000000」、「0000000000」作為聯絡電話，經不
    特定人於觀覽產品目錄傳單，打電話與其聯繫後，再依客戶所選購之光碟片，雙
    方約定時間地點以一手交錢、一手交貨，以每片音樂光碟片五十元、每片視聽光
    碟片六十元之價格，販賣上開盜版光碟片交付予不特定人，侵害上開各著作財產
    權公司之著作財產權，並以之為業，恃以維生。嗣於九十二年三月五日十四時三
    十分許，丙○○在高雄市○○區○○路四一五號前載運盜版光碟片擬交付客戶之
    際，為警當場查獲，並扣得侵害著作權之盜版光碟片；復於同日十九時許，再帶
    同警方至高雄縣鳳山市○○路一五六號倉庫及高雄縣鳳山市○○路一０四號十樓
    住處，查扣侵害著作權之盜版光碟片及廣告傳單，先後共扣得如附表所示侵害錄
    音著作權作音樂光碟片一千六百三十片、侵害視聽著作權之電影光碟片五百九十
    一片及廣告產品目錄傳單一箱。
二、案經高雄市政府警察局新興分局移送臺灣高雄地方法院檢察署檢察官偵查起訴。
    理      由
一、右揭犯罪事實，業據被告丙○○坦承不諱，核與告訴代理人甲○○、乙○○、丁
    ○○指訴及證人黃雅淳、陳韋婷證述之情節相符，並有如附表所示侵害錄音著作
    權之音樂光碟片一千六百三十片、侵害視聽著作權之電影光碟片五百九十一片，
    及廣告傳單一箱扣案、查獲之現場照片十張附卷可資證明，扣案之侵害著作權之
    盜版光碟片均係未取得告訴人等授權重製之盜版音樂及電影光碟片，此亦有財團
    法人電影及錄影著作保護基金會鑑識報告三紙、公司執照、營利事業登記證、著
    作權發行證明及正版光碟封面數份在卷足稽，被告犯嫌堪以認定。
二、按被告丙○○大量販售盜版光碟片，自上開扣案意圖營利而交付之產品目錄傳單
    所示，其宣傳出售之盜版音樂光碟片即高達二百八十種、盜版電影光碟片亦有一
    百六十九種，種類、品目繁多，且遍及市場上銷售暢旺之各項音樂及電影著作，
    又所查扣之侵害著作權之光碟片亦多達二千二百餘片，足見其意圖營利而交付轉
    售上開盜版光碟片所得頗豐，可藉此獲利，賴之維生，自得認係明知侵害告訴人
    等公司錄音、視聽著作權之重製盜版光碟片之物，而意圖營利而交付販售為常業
    ，是核被告所為，係犯修正前著作權法第九十四條之以犯同法第九十三條第一項
    第二款之罪為常業罪。次就被告雖係九十一年十二月中旬起至九十二年三月五日
    查獲時止之為上開犯行，惟著作權法業於九十二年六月九日起修正公布施行，依
    刑法第二條第一項但書規定：「裁判前之法律有利於行為人者，適用最有利於行
    為人之法律。」修正前之著作權法第九十四條得併科罰金金額之規定，較之修正
    後之著作權法第九十四條第一項所規定得併科罰金之金額為低，是修正前之著作
    權法第九十四條之規定較有利於被告，本件仍應依修正前著作權法規定加以適用
    。又被告一常業明知侵害著作權之物，意圖營利而交付之行為，同時侵害告訴人
    等多家公司之錄音、視聽著作財產權，觸犯構成要件相同之罪名，為想像競合犯
    ，應依刑法第五十五條規定，從一意圖營利交付侵害著作權之物為常業罪處斷。
    爰審酌被告從無犯罪前科，此有卷附臺灣高等法院被告全國前案紀錄表一份足參
    ，是其素行尚佳，此次為貪一時之利，竟以侵害著作權為業，且扣案侵害著作權
    之光碟片數量非少，所生實害不輕，惟其犯罪後坦供全部犯行，又主動帶領警方
    至倉庫及其住處查扣上開侵害著作權之物，足見其犯後態度甚佳，且顯有悔意等
    一切情狀，量處如主文所示之刑。又被告前未曾受過有期徒刑以上刑之宣告，已
    如前述，其因為謀一時之利，以致觸法，且犯後供述全部犯行，並無隱諱，又主
    動帶同警方至倉庫及住處查扣其所持侵害著作權之物，顯見其深有悔意，是其經
    此科刑之教訓應知所警惕而無再犯之虞，本院認其所受刑之宣告以暫不執行為適
    當，爰併宣告緩刑四年，以啟自新。至扣案如附表所示侵害錄音、視聽著作權之
    盜版音樂、電影光碟片，以及廣告傳單一箱，均係被告供犯前開常業侵害著作財
    產權之罪所用之物，且均被告所有，亦據其於審理時供承甚明，均依刑法第三十
    八條第一項第二款宣告沒收。另附表以外未據告訴部分之光碟片部分，遍查卷內
    既無任何著作權證明，亦不知是否為享有著作權之物，更無任何證據證明有無著
    作權人及著作權人之存在，自難謂係侵害著作權之物，依法自不得宣告沒收，併
    予敘明。
據上論斷，應依刑事訴訟法第二百九十九條第一項前段，修正前著作權法第九十四條
，刑法第十一條、第二條第一項但書、第七十四條第一款、第三十八條第一項第二款
判決如主文。本案經檢察官曾靖雅到庭執行職務。
中      華      民      國      九十二      年    七     月    三十     日
                              臺灣高雄地方法院刑事第三庭
                                      法  官  高思大
右正本證明與原本無異。
如不服本判決，應於判決送達後十日內向本院提出上訴狀，上訴於台灣高等法院高雄
分院（須附繕本）。
                                      書記官  蔡語珊
中      華      民      國      九十二      年    八      月    四      日
附錄條文：
修正前著作權法第八十七條第二款
          有下列情形之一者，除本法另有規定外，視為侵害著作權或製版權︰
          二  明知為侵害著作權或製版權之物而散布或意圖散布而陳列或持有或意
              圖營利而交付者。
修正前著作權法第九十三條第三款：
          有下列情形之一者，處二年以下有期徒刑，得併科新台幣十萬元以下罰金
          ︰
          三  以第八十七條各款方法之一侵害他人之著作權者。
修正前著作權法第九十四條：
          以犯第九十一條、第九十二條或第九十三條之罪為常業者，處一年以上七
          年以下有期徒刑，得併科新台幣四十五萬元以下罰金。


司法院資訊處製作；財團法人民間司法改革基金會備份。
